# 投资性房地产，母公司：成本法，子公司：公允价值，如何计算合并时对净利润的影响？

提问人：jingyi0536 时间：2019-06-06 11:22:38
母公司对投资性房地产采用成本法计量，子公司以公允价值计量，已知该部分投资性房地产原值为 20.24，子公司账面价值为 55.39，即公允价值变动为 35.15。已知合并的时候，8.9亿元计入递延所得税负债，26.25 亿元计入净资产。想知道合并的时候对净利润的影响为多少？是否还需要其他已知条件？

回答人：chenyiwei
合并报表层面，应将母子公司会计政策调整一致。多数可能性是将子公司的投资性房地产的计量调整为成本模式，调整时需冲回累计的公允价值变动和对应的留存收益、公允价值变动损益（本期）和对应的递延所得税负债等，并在合并报表层面对该项投资性房地产以其原成本为基础补提折旧和摊销。